【裁判字號】    99,易,474
【裁判日期】    990610
【裁判案由】    竊盜
【裁判全文】
臺灣苗栗地方法院刑事判決               99年度易字第474號
公  訴  人  臺灣苗栗地方法院檢察署檢察官
被      告  乙○○
上列被告因竊盜案件，經檢察官提起公訴（99年度偵字第1930號
），因被告於本院準備程序時就被訴事實為有罪之陳述，經告知
簡式審判程序之旨，並聽取當事人之意見後，本院合議庭裁定改
由受命法官獨任依簡式審判程序進行，並判決如下：
    主  文
乙○○犯攜帶兇器竊盜未遂罪，累犯，處有期徒刑肆月，如易科
罰金，以新臺幣壹仟元折算壹日，扣案之升降器壹具、起子壹支
、扳手貳支，均沒收。
    事  實
一、乙○○曾因竊盜、妨害公務、傷害等案件，經法院分別判處
    有期徒刑2 年2 月、1 年、8 月確定，嗣經減刑（妨害公務
    、傷害案件部分）並改定應執行刑為有期徒刑2 年11月確定
    ；另因毒品、竊盜等案件，經法院分別判處有期徒刑7 月、
    6 月確定，嗣經減刑後並改定應執行刑為有期徒刑6 月確定
    ，而前開有期徒刑2 年11月、6 月經接續執行，於民國97年
    1 月24日縮刑期滿執行完畢。詎其仍不思悔改，復意圖為自
    己不法之所有，於99年3 月30日中午12時25分，駕駛車牌號
    碼PY-6400 號自小貨車，攜帶升降器1 具及客觀上可供兇器
    使用起子1 支、扳手2 支等物，至苗栗縣銅鑼鄉○○路310
    號甲○○住處旁空地後，利用其所有之前開升降器、起子、
    扳手，著手拆卸甲○○所有暫停該處、尚未領取車牌之福特
    牌自小客車輪胎，欲予竊取變賣牟利，然旋為聽見犬隻吠叫
    出外查看之甲○○發現而未得逞，嗣經甲○○報警，經警於
    同日13時20許，在銅鑼鄉○○街電信局前將其逮捕，並扣得
    升降器1 具、起子1 支、扳手2 支等物。
二、案經苗栗縣警察局苗栗分局報請臺灣苗栗地方法院檢察署檢
    察官偵查起訴。
    理  由
一、查本件被告乙○○所犯並非死刑、無期徒刑、最輕本刑為3
    年以上有期徒刑之罪或高等法院管轄第一審案件，而被告於
    準備程序進行中，就被訴事實為有罪之陳述，經法官告知簡
    式審判程序之旨，並聽取公訴人及被告之意見後，本院認適
    宜改依簡式審判程序進行，爰依刑事訴訟法第273 條之1 第
    1 項之規定，由本院合議庭裁定由受命法官獨任進行簡式審
    判程序，合先敘明。
二、上開犯罪事實，業據被告乙○○於警詢、偵查及本院審理中
    均坦承不諱，核與證人即被害人甲○○於警詢時證述其目擊
    被告行竊之情節相符，並有贓物認領保管單、現場照片4 張
    、苗栗縣警察局苗栗分局扣押物品清單等在卷可稽，足認被
    告之自白與事實相符，應堪採信。從而，本件事證明確，被
    告犯行已堪認定，應依法論科。
三、按刑法第321 條第1 項第3 款之攜帶兇器竊盜罪，係以行為
    人攜帶兇器竊盜為其加重條件，此所謂兇器，其種類並無限
    制，凡客觀上足對人之生命、身體、安全構成威脅，具有危
    險性之兇器均屬之，且祇須行竊時攜帶此種具有危險性之兇
    器為已足，並不以攜帶之初有行兇之意圖為必要 (最高法院
    79年臺上字第5253號判例意旨參照) 。查扣案之起子1 支、
    扳手2 支，均為鐵製品，質地甚為堅硬，如以之攻擊人體，
    在客觀上足以對人之身體、生命、安全構成威脅，核屬兇器
    ，要無疑義。是核被告所為，係犯刑法第321 條第2 項、第
    1 項第3 款之攜帶兇器竊盜未遂罪。又被告有如事實欄所述
    之有期徒刑科刑、執行紀錄，有臺灣高等法院被告前案紀錄
    表在卷可佐，其於前開徒刑執行完畢後5 年以內，故意再犯
    本件有期徒刑以上之罪，為累犯，應依刑法第47條第1 項之
    規定，加重其刑。被告僅著手於竊盜行為之實施，而尚未竊
    得財物，為未遂犯，應依刑法第25條第2 項之規定，減輕其
    刑，並依法先加後減之。爰審酌被告不思以正當途徑獲取財
    物，竟著手竊取他人之物，已侵害他人之財產權，足見其法
    治觀念薄弱，惟念其犯後坦承犯行，態度尚佳，且所欲竊取
    之物價值非鉅，尚未竊得即遭查獲，並衡酌被告犯罪之動機
    、手段、其生活狀況、智識程度等一切情狀，量處如主文所
    示之刑，並諭知易科罰金之折算標準，以示懲戒。
四、扣案之升降器1 具、起子1 支、扳手2 支，為被告所有，業
    據其供承在卷（見本院卷第26頁），且係供其犯本件竊盜犯
    行所用，爰依刑法第38條第1 項第2 款之規定，宣告沒收。
據上論斷，應依刑事訴訟法第273 條之1 第1 項、第299 條第1
項前段，刑法第321 條第2 項、第1 項第3 款、第25條第2 項、
第47條第1 項、第41條第1 項前段、第38條第1 項第2 款，判決
如主文。
本案經檢察官黃俊鳴到庭執行職務。
中    華    民    國    99    年    6     月    10    日
                  刑事第三庭    法  官  顏苾涵
以上正本證明與原本無異。
如不服本判決應於收受判決後10日內向本院提出上訴書狀，並應
應敘述具體理由。其未敘述上訴理由者，應於上訴期間屆滿後20
日內向本院補提理由書(均須按他造當事人之人數附繕本)「切勿
逕送上級法院」。
中    華    民    國    99    年    6     月    10    日
                                書記官  涂村宇
附錄所犯法條全文：
中華民國刑法第321條
（加重竊盜罪）
犯竊盜罪而有左列情形之一者，處 6 月以上、 5 年以下有期徒
刑：
一、於夜間侵入住宅或有人居住之建築物、船艦或隱匿其內而犯
    之者。
二、毀越門扇、牆垣或其他安全設備而犯之者。
三、攜帶兇器而犯之者。
四、結夥三人以上而犯之者。
五、乘火災、水災或其他災害之際而犯之者。
六、在車站或埠頭而犯之者。
前項之未遂犯罰之。

司法院資訊處製作；財團法人民間司法改革基金會備份。
